臺灣苗栗地方法院交通事件裁定　　　　100年度交聲字第319號
移送機關　　交通部公路總局新竹區監理所苗栗監理站
異　議　人　汪安戈
上列異議人即受處分人因違反道路交通管理處罰條例案件，對於
交通部公路總局新竹區監理所苗栗監理站於民國100 年9 月20日
所為之竹監苗字第裁54-Z00000000號處分（原舉發案號：公警交
字第Z00000000 號），聲明異議，本院裁定如下：
    主  文
異議駁回。
    理  由
一、異議意旨略以：異議人汪安戈於民國99年4 月20日19時12分
    駕駛車牌號碼7211-EM 自用小客貨車行經苗國一北113.4 公
    里處為內政部警政署國道公路警察局第二警察隊造橋分隊警
    員舉發「（酒後駕車肇事）經酒精測定器測為0.42MG/L」違
    規，異議人於99年4 月20日酒後駕車違規乙事，業經臺灣苗
    栗地方法院檢察署檢察官以緩起訴命異議人為公益捐款新臺
    幣（下同）10,000元，原處分機關爰依道路交通管理處罰條
    例第92條第4 項所定最低罰鍰基準規定，裁罰異議人補繳不
    足最低罰鍰之24,500元、吊扣駕駛執照12個月，並應參加道
    路交通安全講習，原處分並無不法等語。
二、異議意旨略以：異議人於上開時、地酒後駕車，經臺灣苗栗
    地方法院檢察署檢察官緩起訴處分在案，異議人業向臺灣苗
    栗地方法院檢察署指定之公益團體支付新臺幣10,000元，並
    依緩起訴處分書所載，於99年6 月15日起至100 年6 月14日
    期間均無酒後駕車行為，而本案自99年4 月20日起迄今期間
    ，異議人均不得換照及考照，形同吊照業近年半，異議人無
    不良前科及劣行，平日亦無飲酒習慣，無蓄意酒駕之意，酒
    駕過在飲酒，無關駕駛資格之取得，爰聲請免予吊扣駕駛執
    照之處分等語。
三、按汽車駕駛人，駕駛汽車經測試檢定有酒精濃度超過規定標
    準情形者，處15,000元以上60,000元以下罰鍰，並當場移置
    保管該汽車及吊扣其駕駛執照1 年，並應參加道路安全講習
    ，道路交通管理處罰條例第35條第1 項第1 款、第24條分別
    定有明文。
四、本件異議人主張其自99年4 月20日違規時起即無從換照及考
    照，業形同吊扣駕駛執照近1 年半，原處分機關仍裁罰異議
    人吊扣駕駛執照1 年，於不法合云云。經查，異議人於上開
    時、地違規遭舉發、裁罰乃至經檢察官為附負擔緩起訴之情
    節，有本案舉發通知單、違反道路交通管理事件裁決書、檢
    察官緩起訴處分書附卷可參，異議人縱經臺灣苗栗地方法院
    檢察署檢察官為緩起訴處分，惟觀道路交通管理處罰條例中
    規定駕駛違規應受吊扣或吊銷執照處罰者，概均屬重大交通
    違規行為，為維護道路使用人生命安全、身體健康之必要公
    共政策，責令駕駛人善盡行車安全之社會責任，屬維持社會
    秩序及增進公共利益所必要，而本件緩起訴處分書僅命異議
    人支付公益金10,000元、參加酒醉駕車團體諮商輔導及不得
    再有「酒後駕車」之行為，並非限制異議人駕駛車輛之權利
    ，此與道路交通管理處罰條例對酒後駕車之違規行為予以吊
    扣駕駛執照之裁罰情形有別，原處分機關仍有予以吊扣駕駛
    執照之必要，是原處分機關依道路交通管理處罰條例第35條
    第1 項第1 款、第24條暨違反道路交通管理事件統一裁罰基
    準及處理細則第41條第4 項，裁處異議人罰鍰24,500元、吊
    扣駕駛執照1 年並應參加道路安全講習，核無違法或不當之
    處。從而，本件異議為無理由，應予駁回。
五、依道路交通事件處理辦法第19條，裁定如主文。
中    華    民    國   100    年    11    月    7     日
                  交通法庭    法  官  林靜雯
本件正本證明與原本無異。
如不服本裁定，應於裁定送達後5日內向本院提出抗告狀。
                              書記官  劉千瑄
中    華    民    國   100    年    11    月    7     日